臺灣新北地方法院三重簡易庭小額民事判決
111年度重小字第1637號
原      告  呂秋虹
被      告  陳家洋

上列當事人間請求侵權行為損害賠償事件，於民國111年6月30日
言詞辯論終結，本院判決如下：
    主  文
被告應給付原告新臺幣壹萬伍仟壹佰玖拾伍元，及自民國一百一
十一年四月二十日起至清償日止，按年息百分之五計算之利息。
原告其餘之訴駁回。
訴訟費用新臺幣壹仟元由被告負擔新臺幣柒佰伍拾陸元，餘由原
告負擔。
本判決原告勝訴部分得假執行。
    理由要領
一、原告主張：其所有並駕駛之車號0000-00號自用小客車（下
    稱系爭車輛），於民國111年1月25日16時53分許，行經國道
    一號高速公路北向34.8公里外車道處時，遭被告駕駛車號00
    00-00號自用小客車，因未注意車前狀況追撞而毀損，原告
    因而受有下列損害共新臺幣（下同）20,112元，應由被告負
    賠償責任：①系爭車輛修復費用新臺幣（下同）14,857元（
    含材料費5,463元、工資9,394元）；②系爭車輛維修期間所
    生之代步租車費5,100元（系爭車輛於111年2月8日至同年月
    12日維修，無法使用，而原告工作地在偏遠山區即新北市石
    碇，上下班及接送小孩都要用車，原告乃向格上租車公司租
    借同規格之代步車輛使用，租車期間為同年月9日至10日共2
    天，計支出租車費5,100元，含保險）；③因送修、修復後取
    車所生之往返計程車車資155元（111年2月8日送修日，原告
    搭乘計程車返家，支出車資85元，同年月12日取車日，原告
    搭乘計程車前往取車，支出車資70元）。為此，爰依侵權行
    為之法律關係，提起本件訴訟，並聲明請求：被告應給付原
    告20,112元，及自起訴狀繕本送達翌日起至清償日止，按年
    息5%計算之法定遲延利息等事實。
二、被告則到庭對其應就本件事故負過失責任乙節，不加爭執，
    惟辯稱：系爭車輛之修車費要折舊，租車費用不需要，因系
    爭車輛不是營業車，原告可以使用大眾交通工具等情。
三、原告主張被告於前揭時、地駕車，因未注意車前狀況而追撞
    系爭車輛，致其毀損等事實，業據提出其國道公路警察局道
    路交通事故當事人登記聯單、國道公路警察局道路交通事故
    初步分析研判表、道路交通事故現場圖、北都汽車服務明細
    表、車損照片、現場事故照片、TOYOTA電子發票證明聯等為
    證，並為被告所不爭執，被告自應就本事故負不法過失責任
    甚明。
四、按因故意或過失，不法侵害他人之權利者，負損害賠償責
    任；又汽車、機車或其他非依軌道行駛之動力車輛，在使用
    中加損害於他人者，駕駛人應賠償因此所生之損害，民法第
    184條第1項前段、第191條之2前段分別定有明文。本件系爭
    車輛因被告之過失受損，已如前述，被告即應負損害賠償責
    任。茲就原告得請求被告賠償之項目及金額分別審酌如下：
（一）系爭車輛修復費用部分：按物被毀損時，被害人除得依民
      法第196條請求賠償外，並不排除民法第213條至第215條
      之適用。而依民法第196條請求賠償物被毀損所減少之價
      額，得以修復費用為估定之標準，但以必要者為限（例如
      ︰修理材料以新品換舊品，應予折舊）〔最高法院77年度第
      9次民事庭會議決議(1)意旨參照〕。本件系爭車輛之修理
      係以新零件更換受損之舊零件，則以修復費作為損害賠償
      之依據時，自應將零件折舊部分予以扣除。查系爭車輛係
      於98年6月出廠使用，有車號查詢汽車車籍表在卷可佐，
      至111年1月25日受損時，已使用逾5年，而本件修復費用1
      4,857元（含材料費5,463元、工資9,394元），有北都汽
      車服務明細表、統一發票附卷可稽，惟材料費係以新品換
      舊品，揆諸前述，應予折舊。本院依行政院所頒「固定資
      產耐用年數表」及「固定資產折舊率表」之規定，可知非
      運輸業用客車、貨車之耐用年數為5年，依定率遞減法每
      年折舊千分之369，其最後一年之折舊額，加歷年折舊累
      積額，總和不得超過該資產成本原額之10分之9之計算結
      果，系爭車輛之折舊年數既已逾5年，則其修復材料費扣
      除折舊後之餘額為10分之1即546元（元以下四捨五入）；
      至於工資，則不因新舊車輛而有所不同，被告應全額賠償
      ，是原告得請求被告賠償之系爭車輛修復費用計9,940元
      （計算式：546元＋9,394元＝9,940元）。
（二）系爭車輛維修期間所生之代步租車費及因送修、修復後取
      車所生之往返計程車車資部分：查原告主張系爭車輛於11
      1年2月8日至同年月12日進廠維修，無法使用，致支出2天
      之代步租車費5,100元，另因送修、修復後取車，致支出
      計程車費155元乙節，業據其提出北都汽車服務明細表、
      格上租車電子發票證明聯暨交易明細、111年2月8日暨同
      年月12日之計程車乘車證明聯等為證，且系爭車輛係於11
      1年2月8日入廠維修，於同年月12日修復出廠，復經修車
      廠之工作傳票及計程車乘車證明聯載明屬實，足見系爭車
      輛受損後確有2天以上無法使用，原告即有另行承租車輛
      使用之必要，所支出之租車費用，即屬因被告上開侵權行
      為造成之損害，且本院認原告另行承租車輛使用之花費，
      2日以5,100元計算（含保險費），與一般租車行情相較，
      並無不合理之處；又原告因修車往返所生之計程車車資，
      亦與被告之侵權行為間有相當之因果關係，再參酌原告平
      日係以系爭車輛為代步工具，若改用搭乘大眾交通工具方
      式代步，所耗費之勞力、時間並不相當，實無強求原告應
      以其他交通工具代步，則原告請求被告賠償代步租車費5,
      100元及修車往返之計程車車資155元，均核屬有據。
（三）以上合計，原告得請求被告賠償之金額共15,195元（計算
      式：9,940元＋5,100元＋155元＝15,195元）。
五、從而，原告依侵權行為之法律關係，請求被告給付15,195元
    ，及自起訴狀繕本送達翌日即111年4月20日起至清償日止，
    按年息5%計算之法定遲延利息，為有理由，應予准許；逾此
    部分之請求，則無理由，應予駁回。
六、本件原告勝訴部分，係依小額訴訟程序所為被告敗訴之判決
    ，爰依職權宣告假執行；另本件訴訟費用1,000元，併依職
    權確定由被告負擔755元，餘原告負擔。　　　
中　　華　　民　　國　　111 　年　　7 　　月　　20　　日
                       法  官  趙義德
以上正本係照原本作成。
如不服本判決，應於送達後20日內，向本院提出上訴狀，並表明
上訴理由（上訴理由應表明一、原判決所違背之法令及具體內容
。二、依訴訟資料可認為原判決有違背法令之具體事實。）如於
本判決宣示後送達前提起上訴者，應於判決送達後20日內補提上
訴理由書（須附繕本），如未於上訴後20日內補提合法上訴理由
書，法院得逕以裁定駁回上訴。
中　　華　　民　　國　　111 　年　　7 　　月　　20　　日
                       書記官  張裕昌